it: Fase di preparazione/lavorazione della fibra: Base sbiancata/bianca; Nastro misto; Carbonizzata; Nastro cardato; Nastro pettinato; Nastro di fibra riciclata; Rolag (ottenuti dal nastro); Trattata superwash; Altra
de: Faseraufbereitungs-/Verarbeitungsphase: Gebleicht/weiße Basis; Gemischtes Kardenband; Karbonisiert; Kardiertes Band; Kammzug; Kardenband aus recycelten Fasern; Rolags (aus dem Kardenband gezogen); Superwash-behandelt; Sonstige
vi: Giai đoạn chuẩn bị/xử lý sợi: Lớp nền tẩy trắng/trắng; Cúi sợi pha trộn; Các-bon hóa; Cúi sợi chải thô; Cúi sợi chải kỹ; Cúi sợi tái chế; Cuộn len (kéo từ cúi sợi); Đã xử lý chống co; Khác
cs: Fáze přípravy/zpracování vláken: Bělené / bílý základ; Smíšený česanec; Karbonizované; Mykaný pramen; Česaný pramen; Pramen recyklovaných vláken; Rolagy (tažené z pramene); Úprava Superwash; Jiné
zh-TW: 纖維準備/加工階段: 漂白/白色基底; 混合粗紡絲; 碳化; 梳理粗紡絲; 精梳粗紡絲; 回收纖維粗紡絲; 粗紡毛卷 (從粗紡絲拉出); 防縮處理; 其他
nl: Vezel voorbereiding/verwerkingsfase: Gebleekte/witte basis; Gemengde lont; Gecarboniseerd; Gekaarde lont; Gekamde lont; Lont van gerecyclede vezels; Rolags (uit lont getrokken); Superwash-behandeld; Overig
th: ขั้นตอนการเตรียม/แปรรูปเส้นใย: ฟอกขาว/ฐานสีขาว; เส้นสไลเวอร์ผสม; คาร์บอไนซ์; เส้นสไลเวอร์สาง; เส้นสไลเวอร์หวี; เส้นสไลเวอร์ใยรีไซเคิล; โรแล็กส์ (ดึงจากเส้นสไลเวอร์); ผ่านการทรีตเมนต์ Superwash; อื่นๆ
bg-BG: Етап на подготовка/обработка на влакната: Избелена/бяла основа; Смесена лента; Карбонизирана; Дарачена лента; Сресана лента; Лента от рециклирани влакна; Ролаги (изтеглени от лента); Обработка Superwash; Други
tr: Elyaf hazırlama / işleme aşaması: Ağartılmış/beyaz taban; Harmanlanmış şerit; Karbonize; Taraklanmış şerit; Penyelenmiş şerit; Geri dönüştürülmüş lif şeridi; Rolaglar (şeritten çekilmiş); Süper yıkama işleminden geçmiş; Diğer
el: Στάδιο προετοιμασίας / επεξεργασίας ινών: Λευκασμένη/λευκή βάση; Σύμμεικτη κορδέλα; Απανθρακωμένο; Λαναρισμένη κορδέλα; Κτενισμένη ταινία; Ταινία από ανακυκλωμένες ίνες; Ρολά (εξαγόμενα από ταινία); Επεξεργασία Superwash; Άλλο
zh-CN: 纤维制备/加工阶段: 漂白/白底; 混合毛条; 碳化; 粗梳毛条; 精梳毛条; 再生纤维毛条; 毛卷（从毛条中拉出）; 防缩处理; 其他
ja: 繊維の準備／加工段階: 漂白/ホワイトベース; 混紡スライバー; 化炭処理済み; 梳毛スライバー; コーミングスライバー; リサイクル繊維スライバー; ローラッグ (スライバーから引き出し); 防縮加工済み; その他
hu: Szálelőkészítési / feldolgozási szakasz: Fehérített/fehér alap; Kevert gyapjúszalag; Karbonizált; Kártolt szalag; Fésült szalag; Újrahasznosított rostalapú szalag; Rolagok (szalagból húzva); Superwash-kezelt; Egyéb
ko: 섬유 준비/가공 단계: 표백/화이트 베이스; 혼방 슬라이버; 탄화 처리; 소면 슬라이버; 정소면 슬라이버; 재생 섬유 슬라이버; 롤라그(슬라이버에서 추출); 슈퍼워시 처리; 기타
sl-SI: Faza priprave/obdelave vlaken: Beljeno/bela osnova; Mešan pramen; Karbonizirano; Mikan pramen; Česan pramen; Pramen iz recikliranih vlaken; Svitki (izvlečeni iz pramena); Obdelano s superwash; Drugo
es: Etapa de preparación o procesamiento de la fibra: Blanqueado/base blanca; Cinta mezclada; Carbonizado; Cinta cardada; Cinta peinada; Cinta de fibra reciclada; Rolags (hechos de cinta); Tratamiento superwash; Otro
ru: Этап подготовки/обработки волокна: Отбеленная/белая основа; Смешанная лента; Карбонизированная; Кардочесанная лента; Гребенная лента (топс); Лента из переработанного волокна; Ролаги (из ленты); С обработкой Superwash (антиусадочной); Другое
pt-BR: Etapa de preparação/processamento da fibra: Branqueada/base branca; Fita mesclada; Carbonizada; Fita cardada; Fita penteada; Fita de fibra reciclada; Rolags (tirados da fita); Tratada com Superwash; Outra
nb: Fiberforberedelse / -behandlingstrinn: Bleket / hvit base; Blandet kardebånd; Karbonisert; Kardet bånd; Kjemmet bånd; Resirkulert fiberbånd; Rolags (trukket fra bånd); Superwash-behandlet; Annet
sk-SK: Fáza prípravy/spracovania vlákien: Bielený/biely základ; Zmiešaný prameň; Karbonizované; Mykaný prameň; Česaný prameň; Prameň z recyklovaných vlákien; Rolagy (vytiahnuté z prameňa); Úprava superwash; Iné
hr-HR: Faza pripreme / obrade vlakana: Izbijeljeno / bijela baza; Miješani pramen; Karbonizirano; Grebenani pramen; Češljani pramen; Pramen od recikliranih vlakana; Smotuljci vlakana (izvučeni iz pramena); Superwash obrada; Ostalo
fr: Stade de préparation ou de traitement de la fibre: Base blanchie/blanche; Ruban mélangé; Carbonisé; Ruban cardé; Ruban peigné; Ruban de fibres recyclées; Rolags (tirés du ruban); Traité superwash; Autre
en: Fiber preparation / processing stage: Bleached/white base; Blended sliver; Carbonized; Carded sliver; Combed sliver; Recycled fiber sliver; Rolags (pulled from sliver); Superwash treated; Other
lt-LT: Pluošto paruošimo / apdorojimo etapas: Balintas / baltas pagrindas; Maišyta juosta; Karbonizuota; Karšta juosta; Šukuota juosta; Perdirbto pluošto juosta; Kuodeliai (ištraukti iš juostos); Apdoruota „Superwash“ būdu; Kita
ro-RO: Etapa de preparare/procesare a fibrelor: Alb/bază albă; Bandă din amestec; Carbonizat; Bandă cardată; Bandă pieptănată; Bandă din fibre reciclate; Rulouri (trase din bandă); Tratat Superwash; Altele
pt-PT: Etapa de preparação/processamento da fibra: Branqueada/base branca; Fita mista; Carbonizada; Fita cardada; Fita penteada; Fita de fibra reciclada; Rolos (puxados da fita); Com tratamento superwash; Outro
sv: Fiberberedning/bearbetningssteg: Blekt/vit bas; Blandat kardband; Karboniserad; Kardat kardband; Kammat kardband; Återvunnet fiberband; Kardrulle (dragen från kardband); Superwash-behandlad; Övrigt
pl: Etap przygotowania/przetwarzania włókien: Bielona / biała baza; Czesanka mieszana; Karbonizowana; Czesanka zgrzeblona; Czesanka czesana; Czesanka z włókien z recyklingu; Rolagi (wyciągnięte z taśmy); Poddane obróbce superwash; Inny
fi: Kuidun valmistus-/käsittelyvaihe: Valkaistu / valkoinen pohja; Sekoitettu hahtuva; Hiiletty; Karstattu hahtuva; Kammattu hahtuva; Kierrätyskuituhahtuva; Lepereet (hahtuvasta vedetty); Superwash-käsitelty; Muu
da: Fiberforberedelse/-forarbejdningsfase: Bleget/hvid base; Blandet kæmmet uld; Karboniseret; Kardet uld; Kæmmet uld; Genbrugt kæmmet uld; Rolags (trukket fra kæmmet uld); Superwash-behandlet; Andet